【裁判字號】    89,訴,352
【裁判日期】    900206
【裁判案由】    損害賠償
【裁判全文】
臺灣桃園地方法院民事判決  八十九年度訴字第三五二號
    原      告    戊○○
    兼  訴  訟
    代  理  人    丁○○      住台北市○○路二五號五樓五０四室
    被      告    丙○○      住台北縣永市○○街二六號七樓
    兼  法  定
    代  理  人    甲○○      住台北縣永市○○街二六號七樓
                  乙○○○    住台北縣永市○○街二六號七樓
    共      同
    訴訟代理人    李蒨蔚律師
右當事人間請求損害賠償事件，經本院刑事庭以八十八年度交附民字第一０四號刑事
附帶民事訴訟裁定移送前來，本院判決如左：
    主      文
被告應連帶給付原告各新台幣五十萬元，及均自民國八十八年九月十六日起至清償日
止，按週年利率百分之五計算之利息。
原告其餘之訴均駁回。
訴訟費用由被告連帶負擔六分之一；餘由原告負擔。
本判決第一項於原告各以新台幣十六萬六千六百六十七元為被告供擔保後，得假執行
。但被告得於假執行程序實施前，分別以新台幣五十萬元為原告丁○○、戊○○預供
擔保後，得免假執行。
原告其餘假執行之聲請均駁回。
    事      實
甲、原告方面：
一、聲明：
（一）被告應連帶給付原告各新台幣（下同）三百萬元，並自起訴狀繕本送達之翌日
      起到清償日止，按年利率百分之五加計利息。
（二）願供擔保請准為假執行之宣告。
（三）訴訟費用由被告負擔。
二、陳述：
（一）被告丙○○於民國八十八年四月二十七日下午一時五十分許，駕駛車號Ｆ二─
      八五四號自小客車，載同友人施浩凱、洪偉民、吳振家等人，沿國道高速公路
      機場聯絡道由東向西行，於進入航廈入場道時，應注意該處路段速限六十公里
      ，且應注意車前狀況及兩車併行之間隔，並隨時採取必要之安全措施，而依當
      時情形又無不能注意之情事，竟疏於注意，超速行駛，致所駕駛之自小客車失
      控，撞上左方中華工程公司設置之道路臨時分隔島，直到碰撞路旁之行道樹後
      始行停止滑行，車內乘客施浩凱因而胸腔受創出血，經送醫急救仍不治死亡，
      被告丙○○所涉刑事案件部分，經台灣桃園地方法院檢察署檢察官起訴，並經
      台灣桃園地方法院刑事庭以八十八年度交易字第三六三號判處被告有期徒刑八
      月，嗣經台灣高等法院駁回上訴而確定在案。
（二）按「不法侵害他人致死者，被害人之父、母、子、女及配偶，雖非財產上之損
      害，亦得請求賠償相當之金額。」又「無行為能力人或限制行為能力人，不法
      侵害他人之權利者，以行為時有識別能力為限，與其法定代理人連帶負損害賠
      償責任。行為時無識別能力者，由其法定代理人負損害賠償責任。」民法第一
      九四條、第一八七條分別定有明文。
（三）被害人施浩凱乃原告唯一的兒子，正值青春之際，卻遭此橫禍，頓使雙親無法
      接受此事實，精神上遭受重大打擊，此「白髮人送黑髮人」之心境，實難以言
      諭。且案發之後，被告之父態度冷漠，不但未給予適當慰問，原告多次要求出
      面協調，都不予理會毫無歉意，最後不得已請求台北縣永和市公所出面調解，
      亦無結果，被告尚且脫產。另於八十八年五月二十三日在台北市立第二殯儀館
      舉行施浩凱葬禮，被告丙○○竟然侵占奠儀並將奠儀簿燒毀，被告甲○○於調
      解時，更是態度倨傲毫無悔意。是原告因此精神上所受痛苦甚大，故請求非財
      產上損害金額各三百萬元。右述損害，均係被告丙○○不法侵害所生之結果，
      其餘被告為其法定代理人，對於原告自應負連帶賠償責任。
（四）被告引述最高法院七十四年台上字第一一七０號判決，謂應「過失相抵」云云
      ，但查：債務人應就代理人及使用人之故意或過失，負同一責任之原因，係以
      債務人本無故意或過失，惟因利用代理人及使用人之行為以履行債務，代理人
      或使用人之故意或過失，亦應由債務人負其責任，故有明文規定之必要，倘如
      債務人自己亦有故意或過失，當自負其責，不待贅言。（孫森焱著民法債編總
      論），在近代資本主義的經濟社會，使用他人以履行債務之情形，已甚普遍，
      自有必要使債務人就其代理人或使用人之故意或過失，負結果責任，以維公平
      。（同上著作），依學者之見解，足見被告所引述之解釋與本件之情形並不相
      侔。「履行輔助人之故意或過失，在債務人方面觀之，應屬其事業之內部的事
      故，並非外部的事故，嚴格言之，不能謂為事變，故債務人不能免責，況實際
      上債務人因使用履行輔助人之關係，其活動之範圍藉以擴大，所得之利益因而
      增加，同時使與債務不生利害關係之第三人（履行輔助人）參與債務之履行，
      以直接接觸債權人之利益，其侵害之機會，勢必加多，若一旦發生損害，而履
      行補助人又往往資力有限，自難負其責任，此際若不使債務人負責，則對於債
      權人之保護不免欠週矣。」（鄭玉波著民法債編總論。）「須債務人本人無過
      失：本條規定之主旨，在乎使債務人就其履行輔助人之故意過失負責，故必須
      其本人無過失始可，否則其本人如有過失，自應負其固有的債務不履行責任，
      不必特為規定。」同上。本件係債務人（共同被告）與債權人（共同原告）之
      外部關係，而非「債務人與使用人」之內部關係，與上開法條亦不相涉。
（五）汽車與摩托車不同，汽車之運行完全掌控在駕駛手中，乘客除有特別影響駕駛
      之情事外，實無「過失相抵」之可言，民法第二百十七條第一項規定：「損害
      之發生或擴大，被害人與有過失者，法院得減輕賠償金額，或免除之。」本件
      原告之被繼承人，並無過失可言。且「關於權利之故意或過失有爭執時，應由
      義務人負舉證之責。」「例如汽車未燃燈，以超過規定速度行駛，而碾傷在道
      左行走之腳踏車或醉漢。則一般汽車所負責任為重，蓋汽車危險性大，所需注
      意之程度較高，過失既重而原因力亦強。
三、證據：提出：台灣桃園地方法院、台灣高等法院刑事判決各一份、附帶民事訴訟
    起訴狀、台灣板橋地方法院刑事傳票及補充告訴理由狀影本各一份、葬儀社喪葬
    費委託切結書二份、各類所得扣繳暨免扣繳憑單影本、台北市營業人銷售額與稅
    額申報書影本、台北古亭扶輪社名單影本、台北市政府建設局公函影本、台北市
    國稅局營利事業所得稅結算申報通知書影本、台北市政府營利事業登記證影本、
    台灣高等法院民事判決書影本等為證。
乙、被告方面：
一、聲明：
（一）請求駁回原告之訴及假執行之聲請。
（二）如受不利判決，被告願供擔保免為假執行。
（三）第一審訴訟費用由原告負擔。
二、陳述：
（一）原告故意將可以同案請求之損害賠償分割成兩案，以圖高額賠償：按民法第一
      百九十二條為財產上損害賠償請求權，而同法第一百九十四條則為非財產上請
      求權，此二者固然是兩個獨立之權利，雖法並無禁止以一訴合併請求，惟從訴
      訟經濟、程序節約以及避免法院意見分歧等原則而論，亦以一訴合併請求為宜
      。蓋，此二個請求權均須審酌債權人及債務人之經濟狀況、社會地位以及被害
      人與債權人之關係、債務人之故意過失等因素，自宜以一訴合併主張始符訴訟
      經濟等原則。惟查，本案原告卻故將可以同案請求之上開二項權利分別在鈞院
      及台灣高等法院主張之，雖經鈞院及台灣高等法院承辦法官多次曉諭亦仍堅持
      己見，原告意欲及意圖為何，令人匪夷所思，是否以為分開在兩個法院、由不
      同法官審理，因法官均只是就其承審之個案為審酌，因此，兩個不同法官核給
      之金額相加後就有可能大於僅由一個法官核給之金額！如果原告真是以此等僥
      倖及謀取高額賠償之心態而故意將兩項請求分別在兩個法院主張，不僅其用心
      可議，更浪費寶貴之司法資源，呈請鈞院明鑒。
（二）本案應類推適用民法第二百二十四條規定而適用過失相抵原則：
  １、按，駕駛機車有過失致坐於後座之人被他人駕駛之車撞死者，後座之人係因駕
      駛人載送而擴大其活動範圍，駕駛人為之駕駛機車，應認係後座之人之使用人
      ，應類推適用民法第二百二十四條之規定而適用過失相抵之法則，依民法第二
      百十七條第一項規定減輕賠償金額，早經最高法院七四年台上字第一一七０號
      判例揭示在案。
  ２、查：本件原告主張其子施浩凱因乘坐被告丙○○駕駛之汽車前往桃園機場時，
      因被告丙○○疏於注意而肇事，並致施浩凱死亡，應依民法第一百九十二條對
      原告負損害賠償責任云云。惟查，被告丙○○當日之所以駕車前往桃園機場，
      係因原告之子施浩凱要去機場接機，被告係應其要求而為之駕車，殊知行經機
      場聯絡道時，因前方突有自小客車切入，而煞車不及致失控而連人帶車撞擊路
      旁護欄，當日同車友人吳振家及洪偉民亦受輕傷，而施浩凱則因坐前座，受傷
      較重，當時被告丙○○自己雖亦血流不止，仍忍痛以手機聯絡救護車前來救援
      ，然施浩凱仍不治死亡。被告對此亦深遺憾，事發後，被告即傾全家之力，動
      員為施浩凱辦理喪事、安排喪葬事宜，並以最快速度為之請領第三人意外責任
      險一百二十萬元（已匯入原告戊○○之寶島銀行帳戶），然原告卻一再要求鉅
      額賠償，實非被告能力所能負擔，以至無法達成和解。
  ３、再發生車禍當日，被告係應原告之子施浩凱之要求為之駕駛而前往桃園機場，
      已如前述，依最高法院七四年台上字第一一七０號判例所示，應類推適用民法
      第二百二十四條規定，依同法第二百十七條第一項規定減輕或免除被告賠償金
      額。就本案而言，被告丙○○當日之所以駕車前往桃園機場純係應原告之子施
      浩凱之要求，被告丙○○應為施浩凱之使用人，是施浩凱自應就被告丙○○之
      過失負同一責任，而依民法第二一七條規定，被害人與有過失者，法院得減輕
      或免除賠償金額，原告等為被害人之法定代理人自亦應承擔被害人之與有過失
      。
（三）被告甲○○、乙○○○並無法定代理人之損害賠償責任：
  １、按，法定代理人就限制行為能力人之侵權行為責任固應負連帶賠償之責，惟法
      定代理人之監督並未疏懈或縱加以相當之監督而仍不免發生損害者，法定代理
      人不負賠償之責，民法第一百八十七條第二項定有明文。
  ２、查：被告甲○○、乙○○○固為被告丙○○之法定代理人，惟被告丙○○係民
      國六十九年五月五日出生，而本件車禍肇事時間為八十八年四月廿七日，該時
      被告丙○○業已將滿十九歲，且早於八十七年十一月十八日即合法取得汽車駕
      駛資格，有行車執照及汽車駕照可證，並已離家在外賃屋居住，並未與父母同
      住。再者，就本件車禍而言，其肇事原因在於被告丙○○駕車行經機場聯絡道
      時，因前方突有自小客車切入，而煞車不及致失控而連人帶車撞擊路旁護欄，
      有台灣桃園地方法院八十八年度交易字第三六三號刑事判決書可供參考，因此
      ，本件車禍顯係臨時、偶發且急迫間發生之意外事故，被告甲○○、乙○○○
      顯然無從監督，且縱加以相當之監督亦仍不免發生損害，自不應令被告甲○○
      、乙○○○負連帶賠償之責。蓋，被告丙○○並非稚齡幼兒且離家在外，身為
      其父、母者所能盡之監督責任，僅是敦促其不得無照駕駛、行車應注意安全云
      云，而被告丙○○亦確實取得國家核給之汽車駕照，自可認為被告丙○○確已
      具備安全行車之技術與知識，身為父母者自不會禁絕其駕車，然所謂馬路如虎
      口，道路狀況瞬息萬變，就算開車多年之資深老手亦無人敢擔保絕對不會肇事
      ，因此，行車時究應如何注意安全，顯非法定代理人能夠事先加以監督者，且
      縱事先千叮萬囑，亦不可能避免車禍必不發生，因此，原告主張被告甲○○、
      乙○○○二人應負法定代理人之連帶賠償責任云云，實顯有誤會。
（四）原告請求之慰撫金顯然過高：
  １、按，慰撫金之請求，應斟酌債權人及債務人之經濟狀況、社會地位以及被害人
      與債權人之關係、債務人之故意過失及債權人有無與有過失等等因素。
  ２、經查：被告丙○○於本案車輛發生後，除當時不顧自己身上傷痛以手機求援外
      ，更動員全家之力，為原告之子施浩凱辦理治喪、安排喪葬、火化、入塔奉祀
      等事宜並支付相關費用；其後，並在台北縣永和市○○路設立長達廿一天之法
      會，日夜唸經超渡，該死者風光往生並慰生者，在此期間，被告丙○○日夜均
      在會場，負責現場、招待等一切事宜。以最快速度為之請領第三人意外責任險
      一百二十萬元（於八十八年五月廿八日即匯入原告戊○○之寶島銀行第000
      000000帳戶，另事故當日，被告甲○○趕到殯儀館時亦當場致贈慰問金
      一萬元）。綜上可知，被告等確已盡最大誠意與能力來善後，希能稍彌補遺憾
      於萬分，惟原告卻一再要求鉅額賠償，甚且無理控告被告丙○○等侵占其奠儀
      云云，幸經承審法官究明是非，已獲無罪判決，呈請鈞院明鑑。
  ３、次查，被告丙○○當日駕車時，因前方突有小客車切入，急踩煞車時，煞車器
      竟無法煞住而致失控而肇事，被告始終百思不解，因該肇事車才剛進保養廠，
      為何煞車會失靈，經事後多方查證始知，該肇事車為解體還魂車，其煞車性能
      早已不全，然被告購車時渾然不知以致發生本件車禍。
  ４、末查，被告甲○○為自耕農，於苗栗縣卓蘭鎮承租耕地施作，此有苗栗縣卓蘭
      鎮公所之函件可證，是原告訴請被告等給付各三百萬元之慰撫金云云，不僅過
      高，且遠遠超出被告等之經濟與支付能力，懇請鈞院明鑑。
三、證據：最高法院七四年台上字第一一七０號判例影本乙份、被告丙○○之行車執
    照及汽車駕照影本各乙份、被告等支付喪葬等相關費用明細表及收據影本、被告
    等為死者施浩凱佈置之靈堂及法會現場照片、板橋地方法院八九年自字第二一號
    刑事判決書影本、苗票縣卓蘭鎮公所公函影本、耕地委託經營契約書影本乙份。
丙、本院依職權調取鎵福國際行銷有限公司、宇任國際有限公司之公司登記資料。
    理      由
一、本件原告起訴主張：被告丙○○於八十八年四月二十七日下午一時五十分許，駕
    駛車號Ｆ二─八五四二號自小客車，載友人施浩凱、洪偉民、吳振家等，行經國
    道高速公路往中正機場聯絡道路，由東向西行，於進入航廈入場道路時，因駕車
    不慎致所駕駛之自小客車撞上左方中華工程公司設置之道路臨時分隔島，直至碰
    撞路旁之行道樹後始停止滑行，車內乘客施浩凱因而胸腔受創出血，經送醫急救
    仍不治死亡，原告係被害人施浩凱之父、母，被告丙○○於上開過失行為時未滿
    二十歲，其餘被告為其法定代理人，故原告依侵權行為損害賠償法則，請求被告
    等應連帶賠償精神慰撫金各三百萬元等語（原告其餘扶養費等之損害賠償請求，
    業經台灣高等法院以八十九年度重訴字第六十一號判決在案）。被告等對於上開
    發生車禍之事實並不爭執，惟辯被告丙○○是受施浩凱之託載伊往機場始發生車
    禍，故本案應類推適用民法第二百二十四條規定而適用過失相抵原則，且被告丙○○已取得汽車駕駛執照，並已離家在外賃屋居住，未與父母同住，而車禍顯係
    臨時、偶發且急迫間發生之意外事故，被告甲○○、乙○○○顯然無從監督，且
    縱加以相當之監督亦仍不免發生損害，法定代理人實無何疏失可言，故不應令被
    告甲○○、乙○○○負連帶賠償之責等語，資為抗辯。
二、原告主張被告丙○○於八十八年四月二十七日下午一時五十分許，駕駛Ｆ二─八
    五四二號自小客車載施浩凱、洪偉民、吳振家等人，行經國道高速公路機場聯絡
    道東向西行進入航廈入場道時，因過失致所駕駛自小客撞及左方中華工程公司設
    置之道路臨時分隔島，直至碰撞路旁之行道樹後始停止滑行，乘客施浩凱因胸腔
    受創出血送醫不治死亡，被告丙○○過失致人於死之刑事責任部份，經法院判處
    有期徒刑八月確定之事實，業據其提出診斷書、本院八十八年度交易字第三六三
    號、台灣高等法院八十九年交上易字第一０五號刑事判決書等為證，被告對上開
    車禍之發生亦不爭執。另被告丙○○確因前揭時日駕駛上開自小客車，行經右述
    駛入航站大廈入場道路段時，應注意行車速限六十公里之規定，及注意行經道路
    修理路段應減速慢行，作隨時停車之準備並注意車前狀況，以採取必要之安全措
    施，且依當時之情狀，亦非不能注意，竟疏未遵守行車速限，而以時速八十五公
    里之車速行駛，又未注意車前狀況及減速慢行，適前方右側不明車號自小客車切
    入，被告丙○○發現雖即採煞車，惟旋即失控衝至路旁，左前車頭因撞及紐澤西
    護欄，遂失速駛離車道，連人帶車猛撞路旁路樹始停止，車內乘客施浩凱因而胸
    腔受創出血，致引起出血性休克，經送醫急仍因傷重不治死亡等事實，業經本院
    於八十八年十一月二十四日以八十八年度交易字第三六三號刑事判決以被告丙○○因過失致人於死，判處有期徒刑八月，並經台灣高等法院刑事庭於八十九年五
    月十九日以八十九年度交上易字第一０五號判決上訴駁回確定在案，原告主張被
    告丙○○有過失致人於死之侵權行為事實，堪予認定。
三、雖被告甲○○、乙○○○辯稱：被告丙○○已取得汽車駕駛執照，並已離家在外
    賃屋居住，未與父母同住，而車禍顯係臨時、偶發且急迫間發生之意外事故，法
    定代理人顯然無從監督，且縱加以相當之監督亦仍不免發生損害，且已替被告丙○○投保強制險與第三人責任險，故不應令被告甲○○、乙○○○負連帶賠償責
    任，另引最高法院七十四年度台上字第一一七０號判決要旨謂被告丙○○為被害
    人施浩凱之使用人，被告丙○○之過失視同施浩凱之過失，應類推適用過失相抵
    云云。但查：
  (1)民法第一百八十七條第二項規定「前項情形，法定代理人如其監督並未疏懈，或
    縱加以相當之監督，而仍不免發生損害者，不負賠償責任。」。惟「當事人主張
    有利於己之事實者，就其事實有舉證之責任。」民事訴訟法第二百七十七條亦有
    明定，本件被告甲○○、乙○○○二人就其監督並未疏懈、或縱加以相當之監督
    ，而仍不免發生損害之事實，並未舉證以實其說，顯難採信。
  (2)再被告稱已替被告丙○○辦理汽車強制險及第三人責任險，已盡其法定代理人之
    監督責任云云，因汽車強制責任險及第三人責任險制度之存在，其意在填補被害
    人之損失，並非在解免行為人之注意義務，自不得以投有保險，即可免除其民、
    刑事之法律責任至明，被告對此，恐有誤認。
  (3)被告援引最高法院七十四年度台上字第一一七０號判決要旨「駕駛機車有過失致
    坐於後座之人被他人駕駛之車撞死者，後座之人係因藉駕駛人載送而擴大其活動
    範圍，駕駛人駕駛機車，應認係後座之人之使用人，原審類推適用民法第二百二
    十四條之規定而適用過失相抵之法則，依民法第二百十七條第一項規定減輕被上
    訴人之賠償金額，並無不合。」，其情形係被害人因被他人駕駛之車撞死，於向
    他人請求賠償時，他人主張被害人車之駕駛之過失為被害人之過失之情形，與本
    件被告丙○○所駕駛之車輛，自已失控連人帶車撞及路旁路樹始停止，並無與他
    人所駕車輛相撞等情，兩者顯有不同。
  (4)再最高法院八十八年台上字第二六三一號判決要旨稱：「法院援引民法第二百十
    七條第一項過失相抵原則，減輕或免除賠償金額，僅於賠償權利人向其使用人以
    外之第三人請求賠償時，始有其適用。於賠償權利人請求賠償義務人賠償時，賠
    償義務人不得以賠償權利人之其他使用人亦與有過失，以對賠償權利人主張過失
    相抵之餘地。」。而本件原告為賠償權利人，向賠償義務人即被告請求賠償，被
    告丙○○即為原告之子施浩凱之使用人，依本判決要旨，自不得再以賠償權利人
    之其他使用人之過失，主張過失相抵至明。是被告援引上開七十四年台上字第一
    一七０判決要旨，認有過失相抵之適用云云，殊有誤會。
  (5)是被告辯稱已盡法定代理人之監督責任或縱加相當監督，而仍不免發生損害，渠
    等應無過失，及應適用過失相抵等情，均非可採至明。
四、按「無行為能力人或限制行為能力人，不法侵害他人之權利者，以行為時有識別
    能力為限，與其法定代理人連帶負損害賠償責任。行為時無識別能力者，由其法
    定代理人負損害賠償責任。」民法第一百八十七條第一項定有明文。被告丙○○
    為民國六十九年五月五日出生，本件侵權行為發生於八十八年四月二十七日，被
    告丙○○案發時未滿二十歲，依民法第十三條第二項之規定，為限制行為能力人
    ，惟被告丙○○係本件車禍發生時之肇事車輛駕駛人，既能駕駛車輛，其行為時
    顯有識別能力，其餘被告為其父、母（有戶籍謄本可參），依民法第一千零八十
    六條之規定，並為其法定代理人，是被告甲○○、乙○○○對於原告之損害，自
    應負連帶賠償責任。又「不法侵害他人致死者，被害人之父、母、子、女及配偶
    ，雖非財產上之損害，亦得請求賠償相當之金額。」，原告為被害人施浩凱之父
    、母，有戶籍謄本在卷可參，渠等向被告等人請求非財上之損害，自屬有據，惟
    原告請求被告應連帶賠償精神慰撫金各三百萬元部分，應否允許，本院斟酌實際
    情況，認：
  (1)被害人施浩凱為原告之唯一兒子，此外，原告尚有一女兒施惠馨（民國七十二年
    一月二十五日生），是被害人既為原告之長子，其突然死亡對原告而言，確為重
    大之精神打擊，原告因此所受之精神痛若，當屬既深切且長遠，惟因原告尚有一
    女兒在側撫慰心靈，應可稍解悲痛之情。
  (2)被害人施浩凱發生車禍時，原告對於其係何時外出？欲往何處？是否知情？等，
    均表示不知情，有原告丁○○於八十八年四月二十七日在警訊中所做之筆錄影本
    在卷可參，顯見原告對其子日常生活之關心程度，與一般常人相仿，並無特別付
    出關愛之處。
  (3)原告丁○○為鎵福國際行銷有限公司之負責人，八十九年一月至九月之收入所得
    為四十五萬元，有公司資料查詢表、台北市營業人銷售額與稅額申報書、各類所
    得扣繳暨免扣繳憑單各在卷可參，而原告戊○○並未提出任何證明資料以資證明
    其職業所得情狀，是衡之一般社會常情，依原告之收入所得，原告屬一般中等收
    入之家庭，其身分、地位，亦與一般常情相仿。
  (4)被告丙○○雖稱年方二十歲，無經濟能力，惟被告甲○○自陳為苗栗卓蘭鎮承租
    耕地之耕農，並提出苗票縣卓蘭鎮公所之函件及耕地委託經營契約書影本供參，
    惟被告乙○○○則為「宇任國際有限公司」之負責人（公司設立於八十年九月十
    日，資本額五百萬元，經營通信器材百貨等買賣業務，有公司資料查詢表在卷可
    參），足見被告甲○○、乙○○○二人均有工作收得，且均有相當之財力。
  (5)是本院審酌本件車禍發生之原因、被告之過失程度、兩造之身分、地位、經濟情
    況，原告因長子死亡所受之精神痛苦程度等情，認原告各請求三百萬元之精神慰
    撫金，自嫌過高，尚非妥適。再原告戊○○雖無收入所得，惟衡之一般父母對於
    子女之愛，如無其他特別因素之存在，並不因個人有無收入所得而有差別，故本
    院認渠二人所受之精神痛苦，應屬相同，其應得之精神慰撫金，亦應相同，爰以
    上開各項條件衡之，認各減為五十萬元，方屬公允，逾此數額之請求，即屬無據
    ，不應允許。
五、綜上所述，原告基於侵權行為之損害賠償請求權，請求被告連帶賠償非財產上之
    損害即慰撫金各五十萬元，及均自起訴狀繕本送達之翌日即八十八年九月十六日
    起至清償日止，按週年利率百分之五計算之利息，為有理由，應予允許。逾此部
    分之請求，為無理由，應予駁回。又兩造陳明願供擔保，聲請宣告假執行或免為
    假執行，經核原告勝訴部分，合於法律規定，爰分別酌定相當之擔保金額宣告之
    ；原告其餘假執行之聲請，因訴之駁回而失所依據，不予准許。
六、因本案事證已臻明確，兩造其餘主張陳述及所提之證據，均毋庸再予審酌，附此
    敘明。
七、據上論結，本件原告之訴為一部有理由，一部無理由，依民事訴訟法第七十九條
    但書、第八十五條第二項、第三百九十條第二項、第三百九十二條，判決如主文
    。
中      華      民      國    九十      年      二      月      六      日
                                        臺灣桃園地方法院民事第一庭
~B法      官  潘進柳
右為正本，係照原本作成。
如對本判決上訴須於判決送達後廿日內向本院提出上訴狀
中      華      民      國    九十      年      二      月      六      日
~B法院書記官  張淑美


司法院資訊處製作；財團法人民間司法改革基金會備份。
